臺灣嘉義地方法院刑事判決　　　　　　　　　　　　　九十一年度易字第二三號
　　公　訴　人　臺灣嘉義地方法院檢察署檢察官
　　被　　　告　乙○○
　　　　　　　　甲○○
右列被告因傷害案件，經檢察官提起公訴（九十一年度偵字第二０五六號），本院判
決如左：
    主  文
乙○○傷害人之身體，處拘役肆拾日，如易科罰金，以參佰元折算壹日。
甲○○無罪。
    事  實
一、乙○○與丁○○原為男女朋友關係。乙○○於民國九十一年三月六日二十一時十
    五分許，駕駛自小客車搭載其朋友甲○○，行經嘉義市○區○○路與垂楊路口，
    恰巧遇見丁○○及其父親丙○○行走在路旁，乙○○主動向丁○○及丙○○二人
    表示要載渠等回家，因遭拒絕，遂下車與丙○○發生口角，並基於傷害之犯意，
    徒手毆打丙○○，致丙○○臉部受有挫傷瘀血三點五乘以三點四公分及裂傷一點
    五公分乘以零點一公分各一處之傷害。
二、案經被害人丙○○訴由嘉義市警察局第一分局報告臺灣嘉義地方法院檢察署檢察
    官偵查起訴。
    理  由
一、有罪部分：
（一）訊據被告乙○○矢口否認有右揭傷害犯行，辯稱：因告訴人丙○○先推其，才
      與告訴人推擠，推擠中其手錶不小心劃傷告訴人之臉部，並非出手毆打告訴人
      云云。惟查：右揭事實業據被告於警訊中自白：「‧‧‧就這樣吵架打了起來
      ，我用手拳頭毆打丙○○頭部，‧‧‧」「我是毆打丙○○頭部左臉頰受傷。
      」（警卷第二頁正、反面參見），於偵查中自白：「當時是我跟丙○○扭打，
      結果我們二人均受傷。‧‧‧」（偵查卷第八頁反面參見），核與告訴人丙○○於警訊、偵查及本院指述之情節、證人丁○○於警訊、偵查及本院證述情節
      及共同被告甲○○於警訊中供稱：「乙○○沒有持任何兇器，是用拳頭徒手毆
      打丙○○。」「我只有目睹乙○○有朝著丙○○頭部毆打他。」（警卷第五頁
      參見）及偵查中供稱：「‧‧‧結果丙○○、乙○○不知何故就打起來。‧‧
      ‧」等情均相符合，並有告訴人之傷害診斷書在卷可資佐證，被告之自白應與
      事實相符。被告嗣雖於本院審理時改稱無毆打告訴人，係推擠時手錶不小心割
      到告訴人的臉部云云，惟觀之告訴人傷害診斷書上所載傷勢，告訴人臉部有挫
      傷瘀血三點五乘以三點四公分之傷害，顯非手錶所劃傷，被告之辯詞與告訴人
      傷害診斷書上所載並不相符，被告嗣後所辯，顯係事後卸責之詞，不足採信，
      本件事證明確，被告犯行堪以認定。
（二）核被告所為，係犯刑法第二百七十七條第一項之傷害罪。爰審酌被告犯罪之動
      機、目的、手段，犯罪時所受之刺激及其品性、生活狀況、智識程度、犯罪所
      生之損害，及犯罪後態度等一切情狀，量處被告如主文所示之刑，並諭知易科
      罰金之折算標準。
二、無罪部分：
（一）公訴意旨略以：被告甲○○於九十一年三月六日二十一時十五分許，在嘉義市
      ○區○○路與垂楊路口，與乙○○共同基於傷害之犯意，以拳頭毆打丙○○之
      頭部，使丙○○受有臉部挫傷瘀血及裂傷等傷害，因認被告甲○○涉犯刑法第
      二百七十七條第一項之傷害罪嫌。
（二）按犯罪事實應依證據認定之，無證據不得推定其犯罪事實，刑事訴訟法第一百
      五十四條定有明文，又按認定不利於被告之事實，須依積極證據，苟積極證據
      不足為不利於被告事實之認定時，即應為有利於被告之認定，更不必有何有利
      證據（最高法院三十年上字第八一六號判例參照）。
（三）查公訴人認被告甲○○涉犯前開罪嫌，無非係以告訴人丙○○之指述、證人丁○○之證言及告訴人之傷害診斷書為主要論據。惟訊據被告甲○○堅決否認有
      前開傷害犯行，辯稱：其僅勸架，並未毆打告訴人等語。經查，告訴人於警訊
      及本院審理時均明白指稱乙○○從正面打其頭部，被告甲○○在背面毆打其，
      然觀之卷附告訴人所提出之傷害診斷書，其二處傷勢均在臉部，其背面並無任
      何傷情，告訴人之指述與傷害診斷上所載並不相符，非無瑕疵可指，而證人丁○○證稱目睹被告甲○○與乙○○聯手毆打告訴人，然其於警訊中供稱乙○○
      及被告甲○○下車要拉其上車，因告訴人上前阻擋，即遭被告二人聯手毆打等
      語，然於本院審理時卻證稱是乙○○下車打告訴人，被告甲○○見狀始下車幫
      乙○○打告訴人，是其證言既前後不一，自難採為被告甲○○有罪之證據。此
      外，本院復查無其他確切之積極證據足以證明被告甲○○有何如公訴人所指之
      傷害犯行，參酌上開裁判意旨，依法應為被告甲○○無罪之諭知。
據上論斷，應依刑事訴訟法第二百九十九條第一項前段、第三百零一條第一項，刑法
第二百七十七條第一項，第四十一條第一項前段，罰金罰鍰提高標準條例第一條前段
、第二條，判決如主文。
本案經檢察官李文和到庭執行職務
中    華    民    國      九十一    年      十      月      二十二      日
                                臺灣嘉義地方法院刑事第一庭
                                        法  官  劉  瓊  雯
右正本證明與原本無異。
如不服本判決，應於判決送達後十日內向本院提出上訴狀( 應附繕本 )。
中    華    民    國      九十一    年      十      月      二十二      日
                                        書記官  陳  冠  學
附錄本案論罪科刑法條全文：
刑法第二百七十七條第一項
傷害人之身體或健康者，處三年以下有期徒刑、拘役或一千元以下罰金。
